# 关于委托加工业务的请教（急急急）

提问人：七彩椒小彩彩 时间：2018-05-09 13:20:05
chen斑竹，您好，关于委托境外加工厂加工产品的做法，有几个问题请教您，背景如下： 1 、委托方是香港公司，受托方是马来西亚一个加工厂， 2 、委托加工产品是废五金类的废旧电线，称重单位是吨， 3 、马来西亚对于进口的任何产品都需要缴纳进口消费税，是由我们委托方先行支付，以加工费的名义支付。 问题是如下： 1 、货物货权实际上还是我们委托方，可是马来这边要必须要我们出形式发票给他们报关入境，那是否与货权未转移的说法不符， 2 、我们受托方的账务是要做委托加工物资，还是算销售呢？如何在合同上体现，还是我们产品，可是我们又开了形式发票给对方， 3 、我们如何能付钱给受托方，在形式上类似我们是他们供应商，理应该是我们收款，不是付款。 以上问题可能有阐述不详细，如chen斑竹和其他论坛大侠有想法，欢迎讨论，小菜鸟不甚感激。

回答人：chenyiwei
合同签订和税款缴纳应尊重当地合同法和税法等相关法律的规定，会计上实质重于形式，虽然形式上货权转移给受托方，但对货物所有权上的主要风险和报酬并未转移，因此应按委托加工进行会计处理，而不是分解为原材料销售和产成品采购两笔交易处理。